【裁判字號】    90,訴,2279
【裁判日期】    901105
【裁判案由】    偽造文書
【裁判全文】
臺灣臺中地方法院刑事判決                          九十年度訴字第二二七九號
    公  訴  人  台灣台中地方法院檢察署檢察官
    被      告  乙○○
    選任辯護人  林邦賢律師
右列被告因偽造文書案件，經檢察官提起公訴（九十年度偵字第一五六七三號），本
院判決如左：
    主  文
乙○○共同行使偽造私文書，足以生損害於他人，處有期徒刑陸月，如易科罰金，以
參佰元折算壹日。緩刑參年。
刷卡日期八十九年七月九日，特約商店名稱為「上上健身理容ＫＴＶ廣場」，金額為
新台幣壹萬參仟捌佰伍拾元之偽造「王增銘」名義簽帳單顧客存根聯壹張，及該簽帳
單銀行、特約商店存根聯上偽造之「ＬＩＮＤＡ」署押壹枚，均沒收。
    事  實
一、乙○○於民國（下同）八十九年七月九日凌晨一時許，在台中縣太平市○○路四
    五九號前，收受姓名、年籍不詳，綽號「黃仔」之成年男子所交付之卡號：00
    00000000000000號，背面簽有「王增銘」姓名之偽造荷蘭商業銀
    行信用卡（該卡號為甲○○所有，台新商業銀行所核發之信用卡），並夥同另一
    姓名、年籍不詳，綽號「徐仔」之成年男子，三人為利用信用卡至特約商店簽帳
    消費後，由發卡銀行先行墊付消費款項，再由信用卡所有人依約清償之程序，以
    取得所消費之財物，竟基於意圖為自己不法所有概括犯意之聯絡，先於同日凌晨
    一時四十分許，三人同往台中市○○路二三五號「上上健身理容ＫＴＶ廣場」前
    ，由陳信諒向該店之小姐戴玉慧表示，欲以該信用卡支付其前於八十九年七月八
    日凌晨，在該店內消費之債務共計新台幣（下同）一萬三千八百五十元，而將該
    信用卡交由不知情之戴玉慧，由戴玉慧提出前開信用卡供該店會計人員李佳臻在
    刷卡機上刷卡辨識，並由乙○○在一式二聯簽帳單之持卡人簽名欄內冒以王增銘
    之名義，偽造「王增銘」之署押一枚，其中第二聯係複寫而成，表明係「王增銘
    」本人消費之旨刷卡消費，而完成簽帳單私文書之偽造，隨即交付予李佳臻而據
    以行使，供之核對，致使之誤認係王增銘本人消費而陷於錯誤，而陳信諒因此得
    以免除該筆債務之利益，足生損害於王增銘本人及「上上健身理容ＫＴＶ廣場」
    ；又三人承前概括犯意，於同日凌晨二時餘許，復至「上上健身理容ＫＴＶ廣場
    」消費，在該店取得為渠等按摩、指油壓等服務之利益，途中綽號「黃仔」、「
    徐仔」之人於凌晨四時許，即先行離去，於同日五時許，由陳信諒持上開偽造信
    用卡表示欲刷卡結帳（消費金額為一萬二千七百五十元），經李佳臻發現有異，
    而向信用卡處理中心詢問而查知該信用卡為偽卡，經該中心人員即報警前往處理
    ，而未得手，並為警當場扣得該偽造之信用卡及簽帳單據各一張。
二、案經台中市警察局第二分局報告臺灣臺中地方法院檢察署檢察官偵查起訴。
    理  由
一、右揭犯罪事實，業據被告乙○○供承不諱，核與證人李佳臻於警訊時之證述，證
    人戴玉慧於本院審理時之證述相符，並有上開偽造之信用卡、偽以「王增銘」名
    義簽名之簽帳單據各一張附卷可稽，足見被告自白確與事實相符。本件事證明確
    ，被告犯行堪予認定，應依法論科。
二、按被告乙○○與綽號「黃仔」、「徐仔」之人，意圖為自己不法之所有，主觀上
    並無付款意願，而冒用該偽造信用卡名義上所有人「王增銘」之名義，於八十九
    年七月九日凌晨一時四十八分之簽帳單上簽名，使該店會計人員陷於錯誤，誤以
    為被告為原持卡人而同意被告刷卡結清前帳，及於同日五時許，再以該信用卡結
    清當日由該店提供服務之消費，而遭該店會計人員查知該信用卡為偽卡，而未能
    得手，核被告所為係犯刑法第二百十六條、第二百十條之行使偽造私文書罪、第
    三百三十九條第二項之詐欺得利罪、第三百三十九條第三項詐欺得利未遂罪。被
    告與綽號「黃仔」、「徐仔」之人三人間有犯意之聯絡，行為之分擔，均為共同
    正犯。被告利用不知情之戴玉慧為之將該偽造之信用卡交予店內之會計人員，為
    間接正犯。被告偽造署押為偽造簽帳單私文書之部分行為，而偽造私文書之低度
    行為則為行使偽造私文書之高度行為所吸收，爰均不另論罪。被告詐欺得利及詐
    欺得利未遂之犯行，時間緊接、手段相同，顯係基於概括之犯意而觸犯相同之罪
    ，為連續犯，應以一罪論，並從較重之依詐欺得利既遂罪處斷，並加重其刑；其
    所犯上開詐欺得利及行使偽造私文書二罪間，有手段、目的之牽連關係，為牽連
    犯，應從一重之行使偽造私文書罪處斷。爰審酌被告僅因一時貪念，致為本件犯
    行，犯罪之動機、手段、所生危害之程度，犯後坦承犯行，態度良好及業已清償
    「上上健身理容ＫＴＶ廣場」上開消費款項，業據證人戴玉慧於本院審理時證述
    明確等一切情狀，量處如主文所示之主刑。又刑法第四十一條業於九十年一月十
    日公布，而於同年一月十二日生效，依修正後之同法第四十一條第一項之規定，
    本件被告所犯最重本刑為五年以下有期徒刑，而受有期徒刑六月以下之宣告，自
    屬得易科罰金之情形，與修正前之刑法第四十一條相比較，修正後之新法較有利
    於被告，自應依刑法第二條第一項前段，適用裁判時之法律，是以被告所處之主
    文之刑，並依刑法第四十一條第一項前段規定，諭知易科罰金之折算標準。另被
    告未曾受有期徒刑以上刑之宣告，有卷附之台灣台中地方法院檢察署刑案資料查
    註紀錄表及台灣高等法院被告全國前案紀錄表各乙份在卷可參，茲考量被告犯後
    業賠償店家損失，被告經此教訓，當知所警惕，信無再犯之虞，故認其所受宣告
    之刑以暫不執行為適當，併宣告緩刑三年，以觀後效。
三、扣案之被告於「上上健身理容ＫＴＶ廣場」結帳時所偽造「王增銘」名義簽帳單
    顧客存根聯，為被告所有，用供犯罪所用之物，業據被告供承在卷，應依刑法第
    三十八條第一項第二款沒收；另上開簽帳單銀行、特約商店存根聯一張，因業經
    被告行使而交由「上上健身理容ＫＴＶ廣場」，非被告所有之物，惟其上持卡人
簽名欄內偽造之「王增銘」署押一枚，應依刑法第二百十九條規定，諭知宣告沒
    收。至扣案之上開偽造信用卡一張，雖為被告犯罪所用之物，然係綽號「黃仔」
    所有，非被告所有之物，爰不予以宣告沒收，併此敘明。
據上論斷，應依刑事訴訟法第二百九十九條第一項前段，刑法第二條第一項前段、第
二十八條、第五十六條、第二百十六條、第二百十條、第三百三十九條第二項、第一
項、第五十五條、第二百十九條、第三十八條第一項第二款、第七十四條第一款，罰
金罰鍰提高標準條例第一條前段、第二條，判決如主文。
中      華      民      國      九十      年      十一    月    五      日
                                台灣台中地方法院刑事第六庭
                                      法  官  劉  麗  瑛
右正本證明與原本無異。
如不服本判決，應於送達後十日內向本院提出上訴狀 （須附繕本） ，上訴於台灣高等
法院台中分院。
                                      書記官
中      華      民      國      九十      年      十一    月    六      日
附錄論罪科刑法條
刑法第二百十六條
行使第二百十條至第二百十五條之文書者，依偽造、變造文書或登載不實事項或使登
載不實事項之規定處斷。
刑法第二百十條
偽造、變造私文書，足以生損害於公眾或他人者，處五年以下有期徒刑。
刑法第三百三十九條第二項、第三項
以前項方法得財產上不法之利益或使第三人得之者，亦同。
前二項之未遂犯罰之。


司法院資訊處製作；財團法人民間司法改革基金會備份。
